---
title: "GCD UOC - Visualización de datos<br>Práctica II: Proyecto personal de visualización de datos."
subtitle: "Doc. 2. Creación del mapa"
author: 'Autora: Brianda Yáñez Arrondo'
date: "Enero 2022<br><br>"
output: 
  html_document:
    df_print: paged
    highlight: default
    toc: yes
    toc_depth: 4
    toc_float: yes
    number_sections: no
---

#### Librerías

```{r message=FALSE, warning=FALSE}
if (!require('dplyr')) install.packages('dplyr')
library(dplyr)
if (!require('sf')) install.packages('sf')  
library(sf)  # Manejo de datos shp
if (!require('rmapshaper')) install.packages('rmapshaper', dependencies=TRUE)
library(rmapshaper)
if (!require('leaflet')) install.packages('leaflet')
library(leaflet)  # Librería para representación web de mapas con js
if (!require('shiny')) install.packages('shiny')
library(shiny)
if (!require('sp')) install.packages('sp')  
library(sp)  # Manejo de datos shp
if (!require('RColorBrewer')) install.packages('RColorBrewer')
library(RColorBrewer)
if (!require('pxR')) install.packages('pxR')
library(pxR)
if (!require('geojsonio')) install.packages('geojsonio')
library(geojsonio)
if (!require('htmlwidgets')) install.packages('htmlwidgets')
library(htmlwidgets)
if (!require('htmltools')) install.packages('htmltools')
library(htmltools)

```

# Polígonos España

Carga de los datos de polígonos de la península, Baleares y Canarias, desde los ficheros shapefiles

Fuente: [\<https://centrodedescargas.cnig.es/CentroDescargas/busquedaSerie.do?codSerie=LILIM#\>](https://centrodedescargas.cnig.es/CentroDescargas/busquedaSerie.do?codSerie=LILIM#){.uri}

```{r message=FALSE, warning=FALSE}
# lectura de los shp
shp_peni_bal_muni <- st_read('geo_territorios/peninsula_baleares_muni.shp')
shp_peni_bal_prov <- st_read('geo_territorios/peninsula_baleares_prov.shp')
shp_peni_bal_ca <- st_read('geo_territorios/peninsula_baleares_ca.shp')
shp_canarias_muni <- st_read('geo_territorios/canarias_muni.shp')
shp_canarias_prov <- st_read('geo_territorios/canarias_prov.shp')
shp_canarias_ca <- st_read('geo_territorios/canarias_ca.shp')

```

## Simplificación de la geometría

```{r}
# Simplificamos la geometría para reducir el tamaño de los datos

#object.size(shp_peni_bal_muni)
shp_peni_bal_muni <- rmapshaper::ms_simplify(shp_peni_bal_muni, keep_shapes=FALSE, 
                                             keep=0.001, weighting=0.7, explode = TRUE)
#object.size(shp_peni_bal_muni)
shp_peni_bal_prov <- rmapshaper::ms_simplify(shp_peni_bal_prov, keep_shapes=FALSE, 
                                             keep=0.001, weighting=0.7, explode = TRUE)
shp_peni_bal_ca <- rmapshaper::ms_simplify(shp_peni_bal_ca, keep_shapes=FALSE, 
                                             keep=0.001, weighting=0.7, explode = TRUE)
shp_canarias_muni <- rmapshaper::ms_simplify(shp_canarias_muni, keep_shapes=FALSE, 
                                             keep=0.001, weighting=0.7, explode = TRUE)
shp_canarias_prov <- rmapshaper::ms_simplify(shp_canarias_prov, keep_shapes=FALSE, 
                                             keep=0.001, weighting=0.7, explode = TRUE)
shp_canarias_ca <- rmapshaper::ms_simplify(shp_canarias_ca, keep_shapes=FALSE, 
                                             keep=0.001, weighting=0.7, explode = TRUE)
```

## Vinculación de los datos de paro a los polígonos

Carga de los datos de paro preparados

```{r message=FALSE, warning=FALSE}
paro_padron <- read.csv(file = 'datos/paro_padron.csv')
paro_padron$NATCODE <- as.character(paro_padron$NATCODE)
```

Combinación de datos de paro municipales

```{r}
#Combinamos los datos
full_shp_peni_bal_muni <- left_join(shp_peni_bal_muni, paro_padron)
full_shp_canarias_muni <- left_join(shp_canarias_muni, paro_padron)

rm(shp_peni_bal_muni, shp_canarias_muni)
```

## Canarias I: acercar a la Península

```{r}
# # Como unir los mapas reposicionando Canarias más cerca de la península: https://www.modeldifferently.com/en/2020/10/como-dibujar-mapas-en-r/

# # Se extrae CRS de la Península y Baleares para recuperarlo después
# crs <- st_crs(full_shp_peni_bal_muni) 
# 
# # Transformación de CRS y extracción de geometría de Canarias
# canarias_geometry <- 
#     full_shp_canarias_muni %>% 
#     st_transform(crs) %>%  # transforma Canarias para usar el CRS de la Península
#     st_geometry()  # extracción de la geometría
# 
# # Acercamos los polígonos de Canarias a la Península, sumándole una latitud y longitud
# canarias_moved_geometry <- canarias_geometry + c(5, 7)
# 
# # Reintroducimos la nueva geometría desplazada en los datos de Canarias, restableciendo también el CRS (se resetea al asignar la nueva geometría)
# canarias_moved_shp <- 
#     full_shp_canarias_muni %>% 
#     st_set_geometry(canarias_moved_geometry) %>%
#     st_set_crs(crs)  # (st_set_geometry resetea el CRS a NULL)
# 
# 
# # Unimos los datos de Península, Baleares y Canarias
# shp_esp_muni <- rbind(full_shp_peni_bal_muni, canarias_moved_shp)
# 
# full_shp_canarias_muni <- NULL
# full_shp_peni_bal_muni <- NULL
# canarias_geometry <- NULL
# canarias_moved_geometry <- NULL
# canarias_moved_shp <- NULL
# 
# # Guardamos el fichero
# #st_write(shp_esp_muni, 'geo_territorios/shp_esp_muni.shp')

```

## Canarias II: en su posición original

```{r}
# Unificamos los datos al crs europeo y unimos las geometrías de Península, Baleares y Canarias
shp_esp_muni <- rbind(st_transform(full_shp_peni_bal_muni, 4258), st_transform(full_shp_canarias_muni, 4258))

# Solo bordes, sin datos
shp_esp_prov_perfil <- rbind(st_transform(shp_peni_bal_prov, 4258), st_transform(shp_canarias_prov, 4258))
shp_esp_ca_perfil <- rbind(st_transform(shp_peni_bal_ca, 4258), st_transform(shp_canarias_ca, 4258))


rm(full_shp_canarias_muni, full_shp_peni_bal_muni)
```

Filtro del periodo. Pendiente de desarrollo una barra de navegación temporal.

```{r}
df_map <- shp_esp_muni %>% filter(anio == 2020)
rm(shp_esp_muni)
```

## Exportación del mapa a geojson para importar en otras herramientas

```{r}
# geojson_esp <- geojson_json(shp_esp_muni)
# geojson_write(geojson_esp, file = "geo_territorios/shp_esp.geojson")
```

# Mapa

## Elementos gráficos del mapa

### Paletas de color

```{r}
paletaS <- "RdPu" # Secuencial, para las ratio de paro
paletaD <- "Spectral" # Divergente, para las diferencias / brecha

# Tomamos las variables con límite superior para el color
pal_total <- colorNumeric(palette=paletaS,na.color="#CCCCCC",
							 domain=df_map$r2_total, reverse=FALSE)
pal_total_h <- colorNumeric(palette=paletaS,na.color="#CCCCCC",
							 domain=df_map$r2_total_h, reverse=FALSE)
pal_total_m <- colorNumeric(palette=paletaS,na.color="#CCCCCC",
							 domain=df_map$r2_total_m, reverse=FALSE)

pal_h_hasta_25 <- colorNumeric(palette=paletaS,na.color="#CCCCCC",
							 domain=df_map$r2_h_hasta_25, reverse=FALSE)
pal_h_25_45 <- colorNumeric(palette=paletaS,na.color="#CCCCCC",
							 domain=df_map$r2_h_25_45, reverse=FALSE)
pal_h_45_mas <- colorNumeric(palette=paletaS,na.color="#CCCCCC",
							 domain=df_map$r2_h_45_mas, reverse=FALSE)
pal_m_hasta_25 <- colorNumeric(palette=paletaS,na.color="#CCCCCC",
							 domain=df_map$r2_m_hasta_25, reverse=FALSE)
pal_m_25_45 <- colorNumeric(palette=paletaS,na.color="#CCCCCC",
							 domain=df_map$r2_m_25_45, reverse=FALSE)
pal_m_45_mas <- colorNumeric(palette=paletaS,na.color="#CCCCCC",
							 domain=df_map$r2_m_45_mas, reverse=FALSE)

# Diferencia porcentual tomamos las variables con límites de -1 a +1 para el color
pal_dif_total <- colorNumeric(palette=paletaD,na.color="#CCCCCC",
							 domain=df_map$dif_total, reverse=TRUE)
pal_dif_hasta_25 <- colorNumeric(palette=paletaD,na.color="#CCCCCC",
							 domain=df_map$dif_hasta_25, reverse=TRUE)
pal_dif_25_45 <- colorNumeric(palette=paletaD,na.color="#CCCCCC",
							 domain=df_map$dif_25_45, reverse=TRUE)
pal_dif_45_mas <- colorNumeric(palette=paletaD,na.color="#CCCCCC",
							 domain=df_map$dif_45_mas, reverse=TRUE)
```

### Grupos de capas

```{r}
layGroups1 <- c("Brecha total", "Brecha (<25 años)", 
               "Brecha (25 a 45 años)", "Brecha (>45 años)")
layGroups2 <- c("% Paro total mujeres", "% Paro mujeres (<25 años)", 
                "% Paro mujeres(25 a 45 años)", "% Paro mujeres(>45 años)",
                "% Paro total")
layGroups3 <- c("% Paro total hombres", "% Paro hombres (<25 años)", 
                "% Paro hombres(25 a 45 años)", "% Paro hombres(>45 años)",
                "% Paro total")
```

### Etiquetas para los tooltips

```{r}
# Paro total
labels_total <- 
  ifelse((is.na(df_map$total_P)),
    sprintf("<strong>%s.</strong><br/>
            <sapan style='font-style:italic'>Sin datos</span>",df_map$NAMEUNIT),
    sprintf(
    "<strong>%s. Población total*: %s</strong><br/>
    <sapan style='font-style:italic'>(%s - %s)</span><hr>
    %s mujeres*, en paro el %s %% <br/>
    %s hombres*, en paro el %s %% <br/>
    Diferencia de paro entre mujeres y hombres: %s %%<br/>
    * En edad laboral, de 16 a 67 años",
    df_map$NAMEUNIT, prettyNum(df_map$total_P, big.mark='.', decimal.mark=','),
    df_map$prov, df_map$ca,
    prettyNum(df_map$total_m_P, big.mark='.', decimal.mark=','), 
    prettyNum(df_map$r_total_m*100, big.mark='.', decimal.mark=',', digits=2),
    prettyNum(df_map$total_h_P, big.mark='.', decimal.mark=','), 
    prettyNum(df_map$r_total_h*100, big.mark='.', decimal.mark=',', digits=2),
    prettyNum(df_map$dif_total*100, big.mark='.', decimal.mark=',', digits=2),
    ifelse(df_map$dif_total>0, 'más', ifelse(df_map$dif_total<0, 'menos', ''))
    )
  )%>% lapply(htmltools::HTML)

# Información de < 25 años
labels_hasta_25 <- 
  ifelse((is.na(df_map$m_hasta_25_P)),
    sprintf("<strong>%s.</strong><br/>
            <sapan style='font-style:italic'>Sin datos</span>",df_map$NAMEUNIT),
    sprintf(
    "<strong>%s. Población total de mujeres*: %s</strong><br/>
    <sapan style='font-style:italic'>(%s - %s)</span><hr>
    %s mujeres (<25 años), en paro el %s %% <br/>
    %s hombres (<25 años), en paro el %s %% <br/>
    Diferencia de paro entre mujeres y hombres (<25 años): %s %%<br/>
    * Mujeres en edad laboral, de 16 a 67 años",
    df_map$NAMEUNIT, prettyNum(df_map$total_m_P, big.mark='.', decimal.mark=','),
    df_map$prov, df_map$ca,
    prettyNum(df_map$m_hasta_25_P, big.mark='.', decimal.mark=','), 
    prettyNum(df_map$r_m_hasta_25*100, big.mark='.', decimal.mark=',', digits=2),
    prettyNum(df_map$h_hasta_25_P, big.mark='.', decimal.mark=','), 
    prettyNum(df_map$r_h_hasta_25*100, big.mark='.', decimal.mark=',', digits=2),
    prettyNum(df_map$dif_hasta_25*100, big.mark='.', decimal.mark=',', digits=2),
    ifelse(df_map$dif_hasta_25>0, 'más', ifelse(df_map$dif_hasta_25<0, 'menos', ''))
    )
  )%>% lapply(htmltools::HTML)

# Información de entre 25 y 45 años
labels_25_45 <- 
  ifelse((is.na(df_map$m_25_45_P)),
    sprintf("<strong>%s.</strong><br/>
            <sapan style='font-style:italic'>Sin datos</span>",df_map$NAMEUNIT),
    sprintf(
    "<strong>%s. Población total de mujeres*: %s</strong><br/>
    <sapan style='font-style:italic'>(%s - %s)</span><hr>
    %s mujeres (25 a 45 años), en paro el %s %% <br/>
    %s hombres (25 a 45 años), en paro el %s %% <br/>
    Diferencia de paro entre mujeres y hombres (25 a 45 años): %s %%<br/>
    * Mujeres en edad laboral, de 16 a 67 años",
    df_map$NAMEUNIT, prettyNum(df_map$total_m_P, big.mark='.', decimal.mark=','),
    df_map$prov, df_map$ca,
    prettyNum(df_map$m_25_45_P, big.mark='.', decimal.mark=','), 
    prettyNum(df_map$r_m_25_45*100, big.mark='.', decimal.mark=',', digits=2),
    prettyNum(df_map$h_25_45_P, big.mark='.', decimal.mark=','), 
    prettyNum(df_map$r_h_25_45*100, big.mark='.', decimal.mark=',', digits=2),
    prettyNum(df_map$dif_25_45*100, big.mark='.', decimal.mark=',', digits=2),
    ifelse(df_map$dif_25_45>0, 'más', ifelse(df_map$dif_25_45<0, 'menos', ''))
    )
  )%>% lapply(htmltools::HTML)

# Información de > 45 años
labels_45_mas <- 
  ifelse((is.na(df_map$m_45_mas_P)),
    sprintf("<strong>%s.</strong><br/>
            <sapan style='font-style:italic'>Sin datos</span>",df_map$NAMEUNIT),
    sprintf(
    "<strong>%s. Población total de mujeres*: %s</strong><br/>
    <sapan style='font-style:italic'>(%s - %s)</span><hr>
    %s mujeres (>45 años), en paro el %s %% <br/>
    %s hombres (>45 años), en paro el %s %% <br/>
    Diferencia de paro entre mujeres y hombres (>45 años): %s %%<br/>
    * Mujeres en edad laboral, de 16 a 67 años",
    df_map$NAMEUNIT, prettyNum(df_map$total_m_P, big.mark='.', decimal.mark=','),
    df_map$prov, df_map$ca,
    prettyNum(df_map$m_45_mas_P, big.mark='.', decimal.mark=','), 
    prettyNum(df_map$r_m_45_mas*100, big.mark='.', decimal.mark=',', digits=2),
    prettyNum(df_map$h_45_mas_P, big.mark='.', decimal.mark=','), 
    prettyNum(df_map$r_h_45_mas*100, big.mark='.', decimal.mark=',', digits=2),
    prettyNum(df_map$dif_45_mas*100, big.mark='.', decimal.mark=',', digits=2),
    ifelse(df_map$dif_45_mas>0, 'más', ifelse(df_map$dif_45_mas<0, 'menos', ''))
    )
  )%>% lapply(htmltools::HTML)
```

### CSS Título y tooltips

```{r}
# Textos
titulo1 <- tags$div(titulo.style, 
    HTML('<h1>Diferencias de Género en el Paro en 2020 por municipios</h1>
         <h4>% De diferencia entre mujeres y hombres</h4>')) 
titulo2 <- tags$div(titulo.style, 
    HTML('<h1>Diferencias de Género en el Paro en 2020 por municipios</h1>
         <h4>% De mujeres en paro por tramo de edad</h4>')) 
titulo3 <- tags$div(titulo.style, 
    HTML('<h1>Diferencias de Género en el Paro en 2020 por municipios</h1>
         <h4>% De hombres en paro por tramo de edad</h4>')) 

datainfo <- tags$div(datainfo.style,
HTML('<strong>Sobre los datos</strong></br>
El % de paro es el número de personas en paro medio del año / número de personas según el Padrón a 31 de diciembre del mismo año, por género y mismo tramo de edad.</br>
La diferencia de género es porcentual:</br>
· Si hay más mujeres que hombres en paro (% mujeres - % hombres) / % mujeres</br>
· Si hay más hombres que mujeres en paro (% mujeres - % hombres) / % hombres</br>
Datos del paro: <a href="https://datos.gob.es/catalogo/ea0021425-paro-registrado-por-municipios">datos públicos del SEPE</a></br>
Datos del padrón: <a href="https://www.ine.es/dynt3/inebase/index.htm?padre=6232&capsel=6233">Padrón continuo del INE</a></br>
Polígonos territoriales: <a href="https://centrodedescargas.cnig.es/CentroDescargas/busquedaSerie.do?codSerie=LILIM#">Centro Nacional de Información Geográfica</a>
                        '))
autoria <- ' >>> <a href="https://creativecommons.org/licenses/by/4.0/deed.es">CC BY 4.0</a> | <a href="https://www.linkedin.com/in/briandayanez/">Brianda Yáñez</a> <<<  '
```

```{r}
# Título y subtítulo del gráfico
titulo.style <- tags$style(HTML('
  .map-title.leaflet-control { 
    position: fixed !important;
    left: 50px;
    text-align: left;
    margin-left: 10px;
    padding-left: 10px; 
    padding-right: 10px; 
    background: rgba(255,255,255,0.75);
    font-size: 14px;
  }
  .map-title.leaflet-control h1 {
    font-size: 16px;
    line-height: 12px;
  }
  .map-title.leaflet-control h4 {
    font-size: 14px;
    font-weight: normal;
    line-height: 12px;
  }
                                ' ))


# Información sobre los datos y atribuciones
datainfo.style <- tags$style(HTML('
  .map-datainfo.leaflet-control { 
    text-align: left;
    padding-right: 10px; 
    background: rgba(255,255,255,0.75);
    font-size: 11px;
    max-width: 25%;
  }
  .leaflet .legend i{
    border-radius: 50%;
    width:10px;
    height: 10px;
    margin-top: 4px;
  }
                                ' ))


```

## Mapa HTML

```{r}
# Formato del resaltado de los shapes
hlOp <- highlightOptions(color = "white", weight = 1, bringToFront = TRUE)

# Formato del tooltip
lblOp <- labelOptions(style = list("font-weight" = "normal", padding = "3px 8px"),
                      textsize = "14px", direction = "auto")

# Etiquetas de la leyenda
labFormatFun <- function(type, cuts, p) {
  n = length(cuts)
  p = round(p*100,2)
  cuts = sprintf("(%.2f - %.2f)%% | <sapan style='font-style:italic'>
                 P. %.0f-%.0f</span>", cuts[-n]*100, cuts[-1]*100,p[-n],p[-1])
  paste0(# mouse over las etiquetas de la leyenda
      '<span title="p: (',p[-n]," - ",p[-1],')%">', cuts,'</span>')
}  

# Corregir la posición de NA en la leyenda
# https://github.com/rstudio/leaflet/issues/615#issue-431696781
css_fix <- "div.info.legend.leaflet-control br {clear: both;}" # CSS to correct spacing
html_fix <- htmltools::tags$style(type = "text/css", css_fix)  # Convert CSS to HTML
```

#### Mapa de DIFERENCIAS PORCENTUALES

```{r warning=FALSE}

# Generación del mapa de diferencias PORCENTUALES
m1 <- leaflet(df_map, options=leafletOptions(minZoom = 5, maxZoom = 9)) %>%
    #addControl(html = titulo1, position = 'topleft', className="map-title")%>%
    #addControl(html = datainfo, position = 'bottomleft', className="map-datainfo")%>%
    addTiles(attribution = autoria)  %>%
    setView( lat=41, lng=-3 , zoom=5.5) %>%

    # CAPAS DE POLÍGONOS POR VARIABLE
    addPolygons(color='#999', weight=1, opacity=1.0, 
              fillColor=~pal_dif_total(dif_total),
              fillOpacity=1, highlightOptions=hlOp, label=labels_total, 
              labelOptions=lblOp, group='Brecha total') %>% 
    addPolygons(color='#999', weight=1, opacity=1.0, 
              fillColor=~pal_dif_hasta_25(dif_hasta_25),
              fillOpacity=1, highlightOptions=hlOp, label=labels_hasta_25, 
              labelOptions=lblOp, group='Brecha (<25 años)') %>% 
    addPolygons(color='#999', weight=1, opacity=1.0, 
              fillColor=~pal_dif_25_45(dif_25_45),
              fillOpacity=1, highlightOptions=hlOp, label=labels_25_45, 
              labelOptions=lblOp, group='Brecha (25 a 45 años)') %>% 
    addPolygons(color='#999', weight=1, opacity=1.0, 
              fillColor=~pal_dif_45_mas(dif_45_mas),
              fillOpacity=1, highlightOptions=hlOp, label=labels_45_mas, 
              labelOptions=lblOp, group='Brecha (>45 años)') %>% 

    addPolygons(color='#FFF', data = shp_esp_prov_perfil, weight = 1.5,
              opacity = 0.5, fill = FALSE, group = 'Mostrar límites provinciales') %>%
    addPolygons(color='#FFF', data = shp_esp_ca_perfil, weight = 3,
              opacity = 0.25, fill = FALSE, group = 'Mostrar límites provinciales') %>%

    # CAPA DE LEYENDA. Como sólo es un rango no es necesario hacer capas por grupos.
    addLegend(pal=pal_dif_total, values=~dif_total, opacity=0.7, 
            title="Diferencia.</br>(-) Más paro hombres que mujeres</br>
            (+) Más paro mujeres que hombres",
            position = "bottomright", na.label = 'Sin datos',
            labFormat = labelFormat(prefix="", suffix="%", between=" &ndash; ",
                            digits=3, big.mark=",", transform=function(x) 100 * x)
    ) %>%
    
    addLayersControl(
      baseGroups = layGroups1,
      options = layersControlOptions(collapsed = FALSE),
      overlayGroups = c('Mostrar límites provinciales')
    ) %>%
    # https://github.com/rstudio/leaflet/issues/430#issuecomment-304429145
    htmlwidgets::onRender("
        function(el, x) {
          this.on('baselayerchange', function(e) {
            e.layer.bringToBack();
          })
        }
    ") %>%
    htmlwidgets::prependContent(html_fix)  # Posición de NA
    

# m1

```

#### Mapa de RANGOS EDAD - MUJERES

```{r warning=FALSE}

# Generación del mapa de paro de mujeres por tramos de edad
m2 <- leaflet(df_map, options=leafletOptions(minZoom = 5, maxZoom = 9)) %>%
    #addControl(html = titulo2, position = 'topleft', className="map-title")%>%
    #addControl(datainfo, position = 'bottomleft', className="map-datainfo")%>%
    addTiles(attribution = autoria)  %>%
    setView( lat=41, lng=-3 , zoom=4.5) %>%

    # CAPAS DE POLÍGONOS POR VARIABLE
    addPolygons(color='#999', weight=1, opacity=1.0,
              fillColor=~pal_total_m(r_total_m),
              fillOpacity=1, highlightOptions=hlOp, label=labels_total,
              labelOptions=lblOp, group='% Paro total mujeres') %>%
    addPolygons(color='#999', weight=1, opacity=1.0,
              fillColor=~pal_m_hasta_25(r_m_hasta_25),
              fillOpacity=1, highlightOptions=hlOp, label=labels_hasta_25,
              labelOptions=lblOp, group='% Paro mujeres (<25 años)') %>%
    addPolygons(color='#999', weight=1, opacity=1.0,
              fillColor=~pal_m_25_45(r_m_25_45),
              fillOpacity=1, highlightOptions=hlOp, label=labels_25_45,
              labelOptions=lblOp, group='% Paro mujeres(25 a 45 años)') %>%
    addPolygons(color='#999', weight=1, opacity=1.0,
              fillColor=~pal_m_45_mas(r_m_45_mas),
              fillOpacity=1, highlightOptions=hlOp, label=labels_45_mas,
              labelOptions=lblOp, group='% Paro mujeres(>45 años)') %>%
    addPolygons(color='#999', weight=1, opacity=1.0,
              fillColor=~pal_total(r_total),
              fillOpacity=1, highlightOptions=hlOp, label=labels_total,
              labelOptions=lblOp, group='% Paro total') %>%

    addPolygons(color='#FFF', data = shp_esp_prov_perfil, weight = 1.5,
              opacity = 0.5, fill = FALSE, group = 'Mostrar límites provinciales') %>%
    addPolygons(color='#FFF', data = shp_esp_ca_perfil, weight = 3,
              opacity = 0.25, fill = FALSE, group = 'Mostrar límites provinciales') %>%

  

    # Leyenda. Todas las capas comparten el mismo rango.
    addLegend(pal=pal_total, values=~r2_total, opacity=0.7, title="% de paro",
        position = "bottomright", na.label = 'Sin datos',
        labFormat = labelFormat(prefix="", suffix="%", between=" &ndash; ",
                        digits=3, big.mark=",", transform=function(x) 100 * x)) %>%

    addLayersControl(
      baseGroups = layGroups2,
      options = layersControlOptions(collapsed = FALSE),
      overlayGroups = c('Mostrar límites provinciales')
      ) %>%
      # https://github.com/rstudio/leaflet/issues/430#issuecomment-304429145
      htmlwidgets::onRender("
          function(el, x) {
            this.on('baselayerchange', function(e) {
              e.layer.bringToBack();
            })
          }
      ") %>%
    htmlwidgets::prependContent(html_fix)  # Posición de NA

# m2
```

#### Mapa de RANGOS DE EDAD-HOMBRES

```{r}
# Generación del mapa de paro de hombres por tramos de edad
m3 <- leaflet(df_map, options=leafletOptions(minZoom = 5, maxZoom = 9)) %>%
    #addControl(html = titulo3, position = 'topleft', className="map-title")%>%
    #addControl(datainfo, position = 'bottomleft', className="map-datainfo")%>%
    addTiles(attribution = autoria)  %>%
    setView( lat=41, lng=-3 , zoom=4.5) %>%

    # CAPAS DE POLÍGONOS POR VARIABLE
    addPolygons(color='#999', weight=1, opacity=1.0,
              fillColor=~pal_total_h(r_total_h),
              fillOpacity=1, highlightOptions=hlOp, label=labels_total,
              labelOptions=lblOp, group='% Paro total hombres') %>%
    addPolygons(color='#999', weight=1, opacity=1.0,
              fillColor=~pal_h_hasta_25(r_h_hasta_25),
              fillOpacity=1, highlightOptions=hlOp, label=labels_hasta_25,
              labelOptions=lblOp, group='% Paro hombres (<25 años)') %>%
    addPolygons(color='#999', weight=1, opacity=1.0,
              fillColor=~pal_h_25_45(r_h_25_45),
              fillOpacity=1, highlightOptions=hlOp, label=labels_25_45,
              labelOptions=lblOp, group='% Paro hombres(25 a 45 años)') %>%
    addPolygons(color='#999', weight=1, opacity=1.0,
              fillColor=~pal_h_45_mas(r_h_45_mas),
              fillOpacity=1, highlightOptions=hlOp, label=labels_45_mas,
              labelOptions=lblOp, group='% Paro hombres(>45 años)') %>%
    addPolygons(color='#999', weight=1, opacity=1.0,
              fillColor=~pal_total(r_total),
              fillOpacity=1, highlightOptions=hlOp, label=labels_total,
              labelOptions=lblOp, group='% Paro total') %>%

    addPolygons(color='#FFF', data = shp_esp_prov_perfil, weight = 1.5,
              opacity = 0.5, fill = FALSE, group = 'Mostrar límites provinciales') %>%
    addPolygons(color='#FFF', data = shp_esp_ca_perfil, weight = 3,
              opacity = 0.25, fill = FALSE, group = 'Mostrar límites provinciales') %>%

  

    # Leyenda. Todas las capas comparten el mismo rango.
    addLegend(pal=pal_total, values=~r2_total, opacity=0.7, title="% de paro",
        position = "bottomright", na.label = 'Sin datos',
        labFormat = labelFormat(prefix="", suffix="%", between=" &ndash; ",
                        digits=3, big.mark=",", transform=function(x) 100 * x)) %>%

    addLayersControl(
      baseGroups = layGroups3,
      options = layersControlOptions(collapsed = FALSE),
      overlayGroups = c('Mostrar límites provinciales')
      ) %>%
      
      # https://github.com/rstudio/leaflet/issues/430#issuecomment-304429145
      htmlwidgets::onRender("
          function(el, x) {
            this.on('baselayerchange', function(e) {
              e.layer.bringToBack();
            })
          }
      ") %>%
    htmlwidgets::prependContent(html_fix)  # Posición de NA

# m3
```

#### Exportación de mapas a HTML con el código incrustado

```{r}
saveWidget(m1, file="map1_tot2020.html")
saveWidget(m2, file="map2_tot2020.html")
saveWidget(m3, file="map3_tot2020.html")
```

Mapa en Shiny. La carga de polígonos es extremadamente lenta aun simplificando los polígonos.

```{r}
# Pendiente de investigar los problemas de rendimiento para mostrar todos los municipios

# # Componentes Shiny
# # Basado en:
# #   https://rquer.netlify.app/leaflet_map/leaflet_maps_third_part/
# #   https://github.com/rstudio/shiny-examples/tree/main/063-superzip-example
# 
# ui <- bootstrapPage(
#   tags$style(type = "text/css", "html, body {width:100%;height:100%}"),
#   leafletOutput("map", width = "100%", height = "100%"),
#   actionButton("plotbutton", label = "Add Markers"),
#   absolutePanel(top = 10, right = 10,
#                 selectInput("color",
#                             "Personas en paro:",
#                             c("% Total" = "r_total",
#                               "% Mujeres en paro" = "r_total_m",
#                               "% Hombres en paro" = "r_total_h"),
#                             selected = "r_total"),
#                 selectInput("size",
#                             "Tamaño del círculo</br>Población (en edad laboral):",
#                              c("Total" = "total_P",
#                                "Mujeres" = "total_m_P",
#                                "Hombres" = "total_h_P"), selected = 'total_P')
#   )
# )
# 
# server <- function(input, output, session) {
# 
#   output$map <- renderLeaflet({
#         leaflet() %>%
#             addTiles(urlTemplate = '//tiles.stadiamaps.com/tiles/alidade_smooth_dark/{z}/{x}/{y}{r}.png',
#                      attribution = '&copy; <a href="https://stadiamaps.com/">Stadia Maps</a>, &copy; <a href="https://openmaptiles.org/">OpenMapTiles</a> &copy; <a href="http://openstreetmap.org">OpenStreetMap</a> contributors'
#                      )  %>%
#             setView( lat=40, lng=-3 , zoom=4)
#     })
#     
#   observe({
#     colorBy <- input$color
#     #sizeBy <- input$size
# 
#     colorData <- df_map[[colorBy]]
#     muniID <- df_map$NATCODE
#     
#     pal <- colorQuantile(palette = paletaS, n=6, na.color = "#FFFFFF",
#                       domain = colorData, probs = qprobs)#, reverse=TRUE)
#     
#     pal_S <- colorQuantile(palette = paletaS, n=6, na.color = "#FFFFFF",
#                       domain = df_map$r_total_m, 
#                       probs = qprobs, reverse=FALSE)
#     #if (sizeBy == "superzip") {
#     #  # Radius is treated specially in the "superzip" case.
#     #  radius <- ifelse(zipdata$centile >= (100 - input$threshold), 30000, 3000)
#     #} else {
#     #  radius <- zipdata[[sizeBy]] / max(zipdata[[sizeBy]]) * 30000
#     #}
#     if (colorBy == 'r_total'){
#         legend_tit <- 'Total en paro'
#         radius <- log(df_map$total_P)
#     } else if (colorBy == 'r_total_m'){
#         legend_tit <- 'Mujeres en paro'
#         radius <- log(df_map$total_m_P)
#     } else if (colorBy =='r_total_h'){
#         legend_tit <- 'Hombres en paro'
#         radius <- log(df_map$total_h_P)
#     }
#     
#     leafletProxy("map", data = colorData) %>%
#       clearShapes() %>%
#       addPolygons(
#           data=df_map$geometry,
#           color='#999999',
#           weight = 1, #smoothFactor = 0.5,
#           fillColor = pal(colorData), opacity = 1.0, fillOpacity = 1,
#           highlightOptions = hlOp,
#           label = labels, labelOptions = lblOp
#           ) %>%
#       # addCircles(data=centroides, radius=radius, layerId=muniID,
#       #   stroke=FALSE, fillOpacity=0.4, fillColor=pal(colorData)) %>%
# 
#       addLegend(pal = pal, values=colorData, opacity = 0.7, 
#                 title = legend_tit, layerId = 'colorLegend',
#             position = "bottomright", labFormat = function(type, cuts, p) {
#                     n = length(cuts)
#                     p = round(p*100,2)
#                     cuts = sprintf("(%.2f - %.2f)%% | <sapan style='font-style:italic'>P. %.0f-%.0f</span>", cuts[-n]*100, cuts[-1]*100,p[-n],p[-1])
#                     # mouse over las etiquetas de la leyenda para mostrar
#                     # los percentiles de cada rango
#                     paste0(
#                       '<span title="p: (',p[-n]," - ",p[-1],')%">', cuts,
#                       '</span>')
#                     }
#             )
# 
#   })
#   
# }
# 
# shinyApp(ui, server)
```
