---
title: "GCD UOC - Visualización de datos<br>Práctica II: Proyecto personal de visualización de datos."
subtitle: "Doc. 1. Captura y preparación de datos"
author: 'Autora: Brianda Yáñez Arrondo'
date: "Enero 2022<br><br>"
output: 
  html_document:
    df_print: paged
    highlight: default
    toc: yes
    toc_depth: 4
    toc_float: yes
    number_sections: no
---

### Librerías

```{r}
if (!require('units')) install.packages('units')
if (!require('sf')) install.packages('sf') # Manejo de datos shapefile shp
library(sf)

if (!require('leaflet')) install.pakages('leaflet')
library(leaflet)
if (!require('htmlwidgets')) install.packages('htmlwidgets')
library(htmlwidgets)
if (!require('pxR')) install.packages('pxR')
library(pxR)
#if (!require('tidyverse')) install.packages('tidyverse')
#library(tidyverse)
if (!require('data.table')) install.packages('data.table')
library(data.table)
if (!require('ggplot2')) install.packages('ggplot2')
library(ggplot2)


```

### Polígonos España

Carga de los datos de polígonos de la península, Baleares y Canarias, desde los ficheros shapefiles

Fuente: <https://centrodedescargas.cnig.es/CentroDescargas/busquedaSerie.do?codSerie=LILIM#>

```{r}
# lectura de un shp
shp_peni_bal_muni <- st_read('geo_territorios/peninsula_baleares_muni.shp')
shp_canarias_muni <- st_read('geo_territorios/canarias_muni.shp')
```

### Datos del padrón

Estadísticas de padrón continuo toda la serie 2003-2020: <https://www.ine.es/dynt3/inebase/index.htm?padre=6232&capsel=6233>

Tomamos los datos toda España, de "Población por sexo, municipios y edad (año a año): [https://www.ine.es/pcaxisdl/t20/e245/p05/a%s/l0/00000001.px](https://www.ine.es/pcaxisdl/t20/e245/p05/a%s/l0/00000001.px)

```{r}
# De la fuente
#padron20032020 <- read.px("https://www.ine.es/jaxiT3/files/t/es/px/33575.px")
# Local
padron20032020 <- read.px("datos/33575.px")

# Utilizamos data.table porque tiene buen rendimiento con ficheros grandes
padron20032020 <- as.data.table(padron20032020)

# Un vistazo al fichero
head(padron20032020)
str(padron20032020)
```

#### Transformaciones

A la vez que realizamos transformaciones de algunas variables vamos eliminando registros innecesarios para ir reduciendo el tamaño del fichero y agilizar los procesos

```{r}
# Registros innecesarios
padron20032020 <- padron20032020[Municipios!='Total Nacional']
padron20032020 <- padron20032020[Edad..año.a.año.!='Todas las edades']
padron20032020 <- padron20032020[Sexo!='Total']

# Periodo -> anio
padron20032020[, anio:=as.integer(substr(Periodo,nchar(as.character(Periodo))-3,nchar(as.character(Periodo))))]
# Eliminamos la variable original de Periodo
padron20032020[, Periodo:=NULL]

# Prescindimos de los registros anteriores a 2006 (datos del paro desde ese año)
padron20032020 <- padron20032020[anio>=2006]

# Edad..año.a.año. -> edad
padron20032020[, edad:=as.numeric(sapply(strsplit(as.character(Edad..año.a.año.), " "), "[[", 1))]
# Eliminamos la variable original de Periodo
padron20032020[, Edad..año.a.año.:=NULL]

# Grupos de edad
# Primero filtramos solo las edades laborales
padron20032020 <- padron20032020[edad>=16 & edad<=67]
# Necesitamos los grupos <25, de 25 a 45, y de >45
padron20032020[, rango:=cut(edad, breaks = c(0,24,45,67), 
                            labels=c('hasta_25_P','25_45_P','45_mas_P'))]
# Quitamos la edad
padron20032020[, edad:=NULL]

# Separación del municipio y su código en dos variables
padron20032020[, cod_muni:=as.numeric(substr(Municipios,0,5))]
padron20032020[, muni:=substr(Municipios,7,nchar(as.character(Municipios)))]
# Eliminamos la variable original de municipio
padron20032020[, Municipios:=NULL]

# Sexo
padron20032020[, Sexo:=ifelse(Sexo=='Hombres', 'h', 'm')]
```

#### Dimensionalidad

Primero agregamos los datos por los rangos de edad, creamos una nueva variable combinando sexo y rango de edad para conformar el nombre de las variables que utiliza el fichero de paro, y por último trasladamos este valor a columna para conseguir el mismo formato.

```{r}
# Agrupamos y sumamos los valores de paro
padron20032020 <- padron20032020[,.(padron=sum(value)), by=c('anio','cod_muni','muni','Sexo','rango')]

# Combinamos las variables Sexo y rango y las quitamos
padron20032020[, cols:=paste(Sexo, rango, sep="_")]
padron20032020[, Sexo:=NULL]
padron20032020[, rango:=NULL]

# Pasamos los rangos de edad a columnas en correspondencia con los datos de paro
padron20032020 <- dcast(padron20032020, anio + cod_muni + muni ~ cols, value.var = 'padron')
```

Los datos del padrón de 2021 aún no están disponibles para descarga con este nivel de detalle, por lo que para 2021 tomaremos de referencia los de 2020. Habrá que hacerlo constar en una anotación en la visualización.

```{r}
padron21 <- padron20032020[padron20032020$anio==2020]
padron21[, anio:=2021]

padron <- rbindlist(list(padron20032020, padron21), use.names = TRUE)

# Una última comprobación por si hay duplicados
padron[duplicated(padron, by=c('cod_muni','anio'))]

# limpiamos datos
rm(padron20032020, padron21)
```

**Valores perdidos**

Existen años en municipios para los que no existen datos de padrón, pero en muchos de los casos sí de paro, por ello completaremos los valores nulos del padrón con el valor de un año cercano del mismo municipio

```{r}
lost_padron <- padron[rowSums(is.na(padron)) > 0, c('cod_muni','muni','anio')]
lost_padron <- lost_padron[, .(min(anio),max(anio)), by = c('cod_muni','muni')]

# Si faltan los primeros años tomaremos de referencia el primer año con datos
# Si faltan los últimos años tomaremos de referenca el último año con datos
lost_padron[, anioref:=ifelse(V1==2006, V2+1, V1-1)]

for (i in 1:nrow(lost_padron)) {
    lost <- lost_padron[i]
    ref_padron <- padron[cod_muni==lost$cod_muni & anio==lost$anioref]
    padron[, h_hasta_25_P:=ifelse(
                            (cod_muni==lost$cod_muni & anio>=lost$V1 & anio<=lost$V2),
                            ref_padron$h_hasta_25_P, h_hasta_25_P)]
    padron[, h_25_45_P:=ifelse(
                            (cod_muni==lost$cod_muni & anio>=lost$V1 & anio<=lost$V2),
                            ref_padron$h_25_45_P, h_25_45_P)]
    padron[, h_45_mas_P:=ifelse(
                            (cod_muni==lost$cod_muni & anio>=lost$V1 & anio<=lost$V2),
                            ref_padron$h_45_mas_P, h_45_mas_P)]
    padron[, m_hasta_25_P:=ifelse(
                            (cod_muni==lost$cod_muni & anio>=lost$V1 & anio<=lost$V2),
                            ref_padron$m_hasta_25_P, m_hasta_25_P)]
    padron[, m_25_45_P:=ifelse(
                            (cod_muni==lost$cod_muni & anio>=lost$V1 & anio<=lost$V2),
                            ref_padron$m_25_45_P, m_25_45_P)]
    padron[, m_45_mas_P:=ifelse(
                            (cod_muni==lost$cod_muni & anio>=lost$V1 & anio<=lost$V2),
                            ref_padron$m_45_mas_P, m_45_mas_P)]
}

# Liberando entorno
rm(lost, lost_padron, i)

```

### Datos de paro

#### Obtención de los datos de paro desde la fuente:

```{r}
# # Años disponibles
# anios <- seq.int(2006,2021)  
# # Lista de urls de los ficheros
# urls <- sprintf('https://sede.sepe.gob.es/es/portaltrabaja/resources/sede/datos_abiertos/datos/Paro_por_municipios_%s_csv.csv', anios)
# 
# # Función para obtener los datos de cada url
# get_paro <- function(url_list) {
#     paroy <- read.csv(file = url_list, 
#                      skip = 1, sep = ';', fileEncoding = "Latin1")
#     paroy <- as.data.table(paroy)
# }
# 
# # Creamos una lista con todos los datos
# paro_hist <- lapply(urls, FUN = get_paro)
# 
# # Unimos todos los datos en una tabla
# paro <- rbindlist(paro_hist, use.names = TRUE)
# 
# # Liberamos memoria
# paro_hist <- NULL
# 
# # Cambiamos los nombres de las variables y creamos una nueva con la codificación del municipio que utilizan los ficheros de polígonos para el mapa:
# names(paro) <- c('anio_mes', 'mes', 'cod_ca', 'ca', 'cod_prov', 'prov', 
#                  'cod_muni', 'muni', 'total', 'h_hasta_25', 'h_25_45', 
#                  'h_45_mas', 'm_hasta_25', 'm_25_45',     'm_45_mas', 
#                  'agricultura', 'industria', 'construccion', 'servicios', 
#                  'sin_empleo_ant')
# 
# # Guardamos los datos en un fichero para no tener que volver a descargarlos
# fwrite(paro, "datos/paro_2006a2021.csv")
```

#### Obtención de los datos de paro desde fichero local:

```{r}
# Carga del fichero histórico de paro que ya hemos generado previamente
paro <- read.csv(file = 'datos/paro_2006a2021.csv')
paro <- as.data.table(paro)
```

**Transformaciones**

```{r}
# Prescindimos de los datos sectoriales ya que no tenemos la información segregada por sexo
paro <- paro[,c(1:15)]

# Código del municipio para la correspondencia con el shapefile
paro$NATCODE <- with(paro, sprintf("34%02d%02d%05d", cod_ca,cod_prov,cod_muni))
```

```{r}
# Comprobación de valores nulos
paro[rowSums(is.na(paro)) > 0, ]
```

```{r}
# Primero calculamos el año
paro[, anio:=trunc(anio_mes/100)]
paro[, anio_mes:=NULL]
paro[, mes:=NULL]
```

Ãlgunos municipios que comparten código, como sólo tenemos un polígono por código los vamos a agrupar sumando los valores, y utilizando el nombre del municipio que conste en el padrón para cada código.

```{r}
# Buscamos los códigos duplicados
muni <- unique(paro[, c('cod_muni','muni')])
muni <- muni[, .(count = .N), by = c('cod_muni')]
muni[muni$count>1]
```

```{r}
# Actualizamos los nombres de los municipios con los que constan en el padrón
paro[cod_muni=='17028', muni := unique(padron[cod_muni=='17028']$muni)]
paro[cod_muni=='17034', muni := unique(padron[cod_muni=='17034']$muni)]
paro[cod_muni=='46257', muni := unique(padron[cod_muni=='46257']$muni)]
paro[cod_muni=='6903', muni := unique(padron[cod_muni=='6903']$muni)]
```

Agregamos los datos anuales con la media

```{r}
agg_anio <- c('cod_ca','ca','cod_prov','prov','cod_muni','muni','NATCODE','anio')
paro <- paro[, lapply(.SD, mean), by=agg_anio]

# Como se trata de personas utilizaremos el entero, truncando los decimales. De esta forma se previene también que el censo pueda tener un valor superior en algunos casos puntuales.

paro$total <- trunc(paro$total)
paro$h_hasta_25 <- trunc(paro$h_hasta_25)
paro$h_25_45 <- trunc(paro$h_25_45)
paro$h_45_mas <- trunc(paro$h_45_mas)
paro$m_hasta_25 <- trunc(paro$m_hasta_25)
paro$m_25_45 <- trunc(paro$m_25_45)
paro$m_45_mas <- trunc(paro$m_45_mas)
```

```{r}
# Comprobamos que no haya duplicados
paro[duplicated(paro, by=c('cod_muni','anio'))]
```

### Combinación de los datos del paro y el padrón

Hay algunas diferencias en los nombres de los municipios por lo que en el join nos quedamos con el nombre de los datos del Padrón

```{r}
# Establecemos la cláusula ON como keys de las tablas:
setkey(paro, cod_muni, anio)
setkey(padron, cod_muni, anio)
paro_padron <- paro[padron]

# Nos quedamos con el nombre del municipio de los datos del Padrón
paro_padron[, muni:=i.muni]
paro_padron[, i.muni:=NULL]
```

#### Datos faltantes

Algunos municipios no tienen datos de paro, queremos que en el mapa se especifique este hecho.

```{r}
# Los muncipios sin datos de paro queremos mostrarlos también, hay que completar los datos administrativos~

paro_padron[is.na(cod_prov), cod_prov := trunc(cod_muni/1000)]
setDT(paro_padron)[, prov:= prov[!is.na(prov)][1L] , by = cod_prov]
setDT(paro_padron)[, cod_ca:= cod_ca[!is.na(cod_ca)][1L] , by = cod_prov]
setDT(paro_padron)[, ca:= ca[!is.na(ca)][1L] , by = cod_prov]
paro_padron[is.na(NATCODE), NATCODE := sprintf("34%02d%02d%05d", cod_ca,cod_prov,cod_muni)]

#paro_padron[rowSums(is.na(paro_padron)) > 0, ]
```

#### Transformaciones

Los datos de parados son una media anual de los datos mensuales, y, por las migraciones de población que ha podido haber durante el año, existen situaciones en las que el paro medio anual es mayor que la población. Esto sucede especialmente con menores de 25 años. En estos casos vamos a actualizar la cifra de padrón a con la del paro.

```{r}
# Situaciones que vamos a actualizar: son 112 de las casi 130.000 observaciones
paro_padron[paro_padron$m_hasta_25>paro_padron$m_hasta_25_P | 
            paro_padron$m_25_45>paro_padron$m_25_45_P |
            paro_padron$m_45_mas>paro_padron$m_45_mas_P |
            paro_padron$h_hasta_25>paro_padron$h_hasta_25_P | 
            paro_padron$h_25_45>paro_padron$h_25_45_P |
            paro_padron$h_45_mas>paro_padron$h_45_mas_P]

# Actualización
paro_padron[, m_hasta_25_P:=ifelse(m_hasta_25>m_hasta_25_P, m_hasta_25, m_hasta_25_P)]
paro_padron[, m_25_45_P:=ifelse(m_25_45>m_25_45_P, m_25_45, m_25_45_P)]
paro_padron[, m_45_mas_P:=ifelse(m_45_mas>m_45_mas_P, m_45_mas, m_45_mas_P)]
paro_padron[, h_hasta_25_P:=ifelse(h_hasta_25>h_hasta_25_P, h_hasta_25, h_hasta_25_P)]
paro_padron[, h_25_45_P:=ifelse(h_25_45>h_25_45_P, h_25_45, h_25_45_P)]
paro_padron[, h_45_mas_P:=ifelse(h_45_mas>h_45_mas_P, h_45_mas, h_45_mas_P)]
```

```{r}
paro_padron[paro_padron$m_hasta_25>paro_padron$m_hasta_25_P | 
            paro_padron$m_25_45>paro_padron$m_25_45_P |
            paro_padron$m_45_mas>paro_padron$m_45_mas_P |
            paro_padron$h_hasta_25>paro_padron$h_hasta_25_P | 
            paro_padron$h_25_45>paro_padron$h_25_45_P |
            paro_padron$h_45_mas>paro_padron$h_45_mas_P]
```

### Ratios

#### Ratios de parados/padrón.

```{r}
# Totales de paro en total, total_h y total_m
paro_padron[, total_h:=h_hasta_25+h_25_45+h_45_mas]
paro_padron[, total_m:=m_hasta_25+m_25_45+m_45_mas]

# Totales de padrón en total_P, total_h_P y total_m_P
paro_padron[, total_h_P:=h_hasta_25_P+h_25_45_P+h_45_mas_P]
paro_padron[, total_m_P:=m_hasta_25_P+m_25_45_P+m_45_mas_P]
paro_padron[, total_P:=total_h_P+total_m_P]


# Ratios de totales en r_total, r_total_h y r_total_m
paro_padron[, r_total:=
    ifelse(total_P==0 | total==0, 0, round(total/total_P,5))]
paro_padron[, r_total_h:=
    ifelse(total_h_P==0 | total_h==0, 0, round(total_h/total_h_P,5))]
paro_padron[, r_total_m:=
    ifelse(total_m_P==0 | total_m==0, 0, round(total_m/total_m_P,5))]

# Ratios de rangos de edad en r_h_rango y r_m_rango
paro_padron[, r_h_hasta_25:=
    ifelse(h_hasta_25==0 | h_hasta_25_P==0, 0, round(h_hasta_25/h_hasta_25_P,5))]
paro_padron[, r_h_25_45:=
    ifelse(h_25_45==0 | h_25_45_P==0, 0, round(h_25_45/h_25_45_P,5))]
paro_padron[, r_h_45_mas:=
    ifelse(h_45_mas==0 | h_45_mas_P==0, 0, round(h_45_mas/h_45_mas_P,5))]
paro_padron[, r_m_hasta_25:=
    ifelse(m_hasta_25==0 | m_hasta_25_P==0, 0, round(m_hasta_25/m_hasta_25_P,5))]
paro_padron[, r_m_25_45:=
    ifelse(m_25_45==0 | m_25_45_P==0, 0, round(m_25_45/m_25_45_P,5))]
paro_padron[, r_m_45_mas:=
    ifelse(m_45_mas==0 | m_45_mas_P==0, 0, round(m_45_mas/m_45_mas_P,5))]

```

Comprobamos las ratio se encuentren entre 0 y 1

```{r}
summary(paro_padron[,c(27:35)])
```

```{r}
quantile(paro_padron$r_total, c(0.95, 0.97, 0.99), na.rm = TRUE)
quantile(paro_padron$r_total_h, c(0.95, 0.97, 0.99), na.rm = TRUE)
quantile(paro_padron$r_total_m, c(0.95, 0.97, 0.99), na.rm = TRUE)
quantile(paro_padron$r_h_hasta_25, c(0.95, 0.97, 0.99), na.rm = TRUE)
quantile(paro_padron$r_h_25_45, c(0.95, 0.97, 0.99), na.rm = TRUE)
quantile(paro_padron$r_h_45_mas, c(0.95, 0.97, 0.99), na.rm = TRUE)
quantile(paro_padron$r_m_hasta_25, c(0.95, 0.97, 0.99), na.rm = TRUE)
quantile(paro_padron$r_m_25_45, c(0.95, 0.97, 0.99), na.rm = TRUE)
quantile(paro_padron$r_m_45_mas, c(0.95, 0.97, 0.99), na.rm = TRUE)

hist(df_map$r_total, breaks = 20)
hist(df_map$r_total_h, breaks = 20)
hist(df_map$r_total_m, breaks = 20)

hist(df_map$r_h_hasta_25, breaks = 20)
hist(df_map$r_h_25_45, breaks = 20)
hist(df_map$r_h_45_mas, breaks = 20)
hist(df_map$r_m_hasta_25, breaks = 20)
hist(df_map$r_m_25_45, breaks = 20)
hist(df_map$r_m_45_mas, breaks = 20)
```

A efectos visuales creamos variables con un valor para el corte superior del color. Tomando de referencia las distribuciones aplicaremos el corte en el 0.3

```{r}
paro_padron[, r2_total:=   ifelse((r_total)>0.3, 0.3, r_total)]
paro_padron[, r2_total_h:= ifelse(r_total_h>0.3, 0.3, r_total_h)]
paro_padron[, r2_total_m:= ifelse(r_total_m>0.3, 0.3, r_total_m)]
paro_padron[, r2_h_hasta_25:= ifelse(r_h_hasta_25>0.3, 0.3, r_h_hasta_25)]
paro_padron[, r2_h_25_45:= ifelse(r_h_25_45>0.3, 0.3, r_h_25_45)]
paro_padron[, r2_h_45_mas:= ifelse(r_h_45_mas>0.3, 0.3, r_h_45_mas)]
paro_padron[, r2_m_hasta_25:= ifelse(r_m_hasta_25>0.3, 0.3, r_m_hasta_25)]
paro_padron[, r2_m_25_45:= ifelse(r_m_25_45>0.3, 0.3, r_m_25_45)]
paro_padron[, r2_m_45_mas:= ifelse(r_m_45_mas>0.3, 0.3, r_m_45_mas)]
```

------------------------------------------------------------------------

#### Ratios de diferencias

Hay varias maneras de calcular la diferencia, utilizando las ratios respecto al padrón previamente calculadas, y que pueden hacer variar mucho la representación gráfica:

-   Diferencia porcentual: `(Mujeres - Hombres)/Mujeres`

-   Diferencia absoluta: `Mujeres - Hombres`

-   Incremento en mujeres respecto a hombres: `(Mujeres-Hombres)/Hombres`

-   Ratio: `Mujeres/Hombres`

-   Ratio Log: `log Mujeres/Hombres`

Por ejemplo para Alcalá de Henares, del total de personas en paro:

```{r}
paro_adh <- paro_padron[muni=='Alcalá de Henares' & anio==2020]
sprintf('Ratio total hombres en paro: %.2f', paro_adh$r_total_h*100)
sprintf('Ratio total mureres en paro: %.2f', paro_adh$r_total_m*100)
sprintf('Diferencia del total: %.2f', (paro_adh$r_total_m-paro_adh$r_total_h)*100/paro_adh$r_total_m)
sprintf('Incremento del total: %.2f', (paro_adh$r_total_m-paro_adh$r_total_h)*100/paro_adh$r_total_h)
sprintf('Ratio: %.2f', paro_adh$r_total_m*100/paro_adh$r_total_h)
sprintf('Ratio Log: %.2f', log(paro_adh$r_total_m/paro_adh$r_total_h)*100)
```

La diferencia entre el paro de hombres y de mujeres, expresado como porcentaje del paro de las mujeres (`(Mujeres - Hombres)/Mujeres)`, resulta confusa en valores negativos ya que por ejemplo en pequeños municipios en los que hay muy pocas mujeres resulta en valores como -600% o -1800%. Para mejorar la comprensibilidad se utilizará la diferencia directa `(Mujeres - Hombres)`

A efectos de la visualización por colores, se crea otra variable con las diferencias pero transformadas las \>1 a 1, y las \<-1 a -1. En el detalle al pasar sobre el municipio sí mostraremos los valores reales

```{r}
# Diferencia porcentual.
# Si el paro es mayor en mujeres (% mujeres - % hombres)/%mujeres
# Si el paro es mayor en hombres (% mujeres - % hombres)/%hombres

paro_padron[, dif_total:=
   ifelse((r_total_m-r_total_h)==0 | r_total_m==0, 0, 
          ifelse((r_total_m-r_total_h)<0,
                 round((r_total_m-r_total_h)/r_total_h,5),
                 round((r_total_m-r_total_h)/r_total_m,5)))]

paro_padron[, dif_hasta_25:=
   ifelse((r_m_hasta_25-r_h_hasta_25)==0 | r_m_hasta_25==0, 0, 
          ifelse((r_m_hasta_25-r_h_hasta_25)<0,
                 round((r_m_hasta_25-r_h_hasta_25)/r_h_hasta_25,5),
                 round((r_m_hasta_25-r_h_hasta_25)/r_m_hasta_25,5)))]

paro_padron[, dif_25_45:=
   ifelse((r_m_25_45-r_h_25_45)==0 | r_m_25_45==0, 0, 
          ifelse((r_m_25_45-r_h_25_45)<0,
                 round((r_m_25_45-r_h_25_45)/r_h_25_45,5),
                 round((r_m_25_45-r_h_25_45)/r_m_25_45,5)))]

paro_padron[, dif_45_mas:=
   ifelse((r_m_45_mas-r_h_45_mas)==0 | r_m_45_mas==0, 0, 
          ifelse((r_m_45_mas-r_h_45_mas)<0,
                 round((r_m_45_mas-r_h_45_mas)/r_h_45_mas,5),
                 round((r_m_45_mas-r_h_45_mas)/r_m_45_mas,5)))]
```

```{r}
hist(paro_padron$dif_total, breaks = 20)
hist(paro_padron$dif_hasta_25, breaks = 20)
hist(paro_padron$dif_25_45, breaks = 20)
hist(paro_padron$dif_45_mas, breaks = 20)
```

```{r}
# paro_padron[, dif2_total:= ifelse(dif_total>1, 1, 
#                                   ifelse(dif_total<(-1), -1, dif_total))]
# paro_padron[, dif2_hasta_25:= ifelse(dif_hasta_25>1, 1, 
#                                   ifelse(dif_hasta_25<(-1), -1, dif_hasta_25))]
# paro_padron[, dif2_25_45:= ifelse(dif_25_45>1, 1, 
#                                   ifelse(dif_25_45<(-1), -1, dif_25_45))]
# paro_padron[, dif2_45_mas:= ifelse(dif_45_mas>1, 1, 
#                                   ifelse(dif_45_mas<(-1), -1, dif_45_mas))]
```

> *En este punto guardamos un fichero con los datos para no volver a ejecutar el proceso previo*

```{r}
fwrite(paro_padron, "datos/paro_padron.csv")
```

------------------------------------------------------------------------

#### 
